臺灣臺中地方法院刑事判決　　　　　　　96年度訴字第3188號
公　訴　人　臺灣臺中地方法院檢察署檢察官
被　　　告　丁○
　　　　　　戊○○
共　　　同
選任辯護人　張豐守律師
被　　　告　甲○○
　　　　　　丙○○
上　一　人　吳紹貴律師
選任辯護人　王銘助律師
上列被告等因偽造文書案件，經檢察官聲請以簡易判決處刑（聲
請案號：96年度偵字第11372、13060、14303、16445號），本院
認不宜以簡易判決處刑，改依通常程序審理，被告等於準備程序
中就被訴事實均為有罪之陳述，本院於聽取當事人之意見，裁定
改以簡式審判程序審理後，檢察官聲請改依協商程序而為判決，
本院判決如下：
    主    文
丁○、戊○○、甲○○共同連續行使從事業務之人，明知為不實
事項，而登載於其業務上作成之文書，足以生損害於公眾及他人
，各處拘役參拾日，如易科罰金以銀元參佰元即新臺幣玖佰元折
算壹日，均減為拘役拾伍日，如易科罰金以銀元參佰元即新臺幣
玖佰元折算壹日，均緩刑貳年。偽造之「乙○○」印章壹顆、在
製造業重大投資案增聘本國勞工名冊上偽造之「乙○○」印文壹
枚，均沒收。
丙○○共同連續行使從事業務之人，明知為不實事項，而登載於
其業務上作成之文書，足以生損害於公眾及他人，處有期徒刑參
月，如易科罰金以銀元參佰元即新臺幣玖佰元折算壹日，減為有
期徒刑壹月又拾伍日，如易科罰金以銀元參佰元即新臺幣玖佰元
折算壹日，緩刑貳年。偽造之「乙○○」印章壹顆、在製造業重
大投資案增聘本國勞工名冊上偽造之「乙○○」印文壹枚，均沒
收。
    犯罪事實及理由
一、犯罪事實：丁○係設於臺中縣烏日鄉○○路○段和平巷六三
    號「晉惠塑膠工業股份有限公司」（下稱：晉惠公司）之負
    責人；戊○○係晉惠公司會計人員，為從事填具會計憑證、
    各類憑單業務之人；丙○○則為桄達國際有限公司（下稱桄
    達公司）業務，負責招攬向行政院勞工委員會（下稱勞委會
    ）申辦外國勞工申請案件之業務；甲○○乃桄達公司業務助
    理，均為從事業務之人。詎丁○、戊○○、甲○○、丙○○
    均明知乙○○並未在晉惠公司任職，且乙○○並未授權同意
    渠等刻用「乙○○」印章使用，竟為使晉惠公司順利增聘外
    勞，而共同基於概括之犯意聯絡，先責由甲○○填製登載乙○○在晉惠公司任職之不實勞工保險加保申報表，並於九十
    四年六月二十八日持以行使向勞工保險局申請加保，足以生
    損害於乙○○及勞工保險局對勞工保險管理之正確性。嗣復
    責由甲○○於九十四年十月間，擅自偽刻「安佩瑤」之印章
    ，並蓋用於「製造業重大投資案增聘本國勞工名冊」內之簽
    章欄上，因而偽造乙○○之印文一枚，並於其業務上作成之
    員工薪資清冊，虛偽登載乙○○向晉惠公司領取薪資，且偽
    造員工九十四年六月至十一月差勤表，嗣將上開不實之「製
    造業重大投資案增聘本國勞工名冊」、薪資清冊、差勤表列
    為晉惠公司現有之人力規模，持向勞委會申請核准招募外國
    勞工二十四名而行使之，足以生損害於乙○○及勞委會對雇
    主聘僱外籍勞工管理之正確性。
二、證據：
    （一）被告丁○、戊○○、甲○○於偵查及審理中之自白；
          被告丙○○於審理中之自白。
    （二）證人即桄達公司行政主任劉莉菁於偵查中具結之證述
          。
    （三）證人乙○○於雲林縣勞工局之談話紀錄。
    （四）證人乙○○於審理中結證之證述。
    （五）製造業重大投資案增聘本國勞工名冊、勞工保險卡、
          九十四年六月至十一月差勤表、薪資清冊。
    （六）勞工保險局九十六年九月三日保承工字第○九六一○
          二九四七○○號函及所檢附之勞工保險加保申報表。
三、本件經檢察官與被告等於審判外達成協商之合意且被告等均
    已認罪，其合意內容為：被告丁○、戊○○、甲○○均願受
　　拘役三十日，如易科罰金以銀元三百元即新臺幣九百元折算
　  一日，均減為拘役十五日，如易科罰金以銀元三百元即新臺
    幣九百元折算一日，均緩刑二年；丙○○願受有期徒刑三月
　　，如易科罰金以銀元三百元即新臺幣九百元折算一日，減為
　　有期徒刑一月又十五日，如易科罰金以銀元三百元即新臺幣
　  九百元折算一日，緩刑二年之宣告。經查，上開協商合意並
    無刑事訴訟法第四百五十五條之四第一項所列情形之一，檢
    察官聲請改依協商程序而為判決，本院爰不經言詞辯論，於
    協商合意範圍內為協商判決，合予敘明。
四、應適用之法條：刑事訴訟法第四百五十五條之四第二項、第
    四百五十五條之八、第四百五十四條第二項，中華民國九十
    六年罪犯減刑條例第二條第一項第三款、第七條、第九條，
    刑法第二條第一項、第二十八條、修正前刑法第五十六條、
    刑法第二百十六條、二百十五條、修正前刑法第五十五條、
    刑法第四十一條第一項前段、第二百十九條，刑法施行法第
    一條之一，修正前罰金罰鍰提高標準條例第二條，現行法規
    所定貨幣單位折算新臺幣條例第二條，判決如主文。
五、附記事項：（一）被告丁○願於九十六年十一月三十日前，
    支付新臺幣 (下同)二萬元予中華社會福利聯合勸募協會，
    並已於九十六年十一月二十二日匯款二萬元至中華社會福利
    聯合勸募協會帳戶內，有匯款執據影本一份在卷可稽。（二
    ）被告丙○○願於九十六年十一月三十日前，支付五萬元予
    中華社會福利聯合勸募協會，並已於九十六年十一月二十日
    匯款五萬元至中華社會福利聯合勸募協會帳戶內，有匯款執
    據影本一份在卷可稽。
六、本判決除有刑事訴訟法第四百五十五條之四第一項第一款、
    第二款、第四款、第六款、第七款所定情形之一，或違反同
    條第二項規定者外，不得上訴。
七、如不服本判決，應於收受送達後十日內向本院提出上訴書狀
    （應敘述具體理由並附繕本），上訴於第二審法院。
    上訴書狀如未敘述理由，應於上訴期間屆滿後二十日內補提
    理由書於本院。
中　　華　　民　　國　　96　　年　　11　　月　　30　　日
                  刑事第十庭    法  官  江  奇  峰
上正本證明與原本無異。
                                書記官  江  慧  貞
中　　華　　民　　國　　96　　年　　11　　月　　30　　日
附錄論罪科刑法條：
刑法第216條：行使第210條至第215條之文書者，依偽造、變造
文書或登載不實事項或使登載不實事項之規定處斷。
刑法第215條：從事業務之人，明知為不實之事項，而登載於其
業務上作成之文書，足以生損害於公眾或他人者，處3年以下有
期徒刑、拘役或 5 百元以下罰金。
